【裁判字號】    97,易,102
【裁判日期】    970327
【裁判案由】    竊盜
【裁判全文】
臺灣臺北地方法院刑事判決               97年度易字第102號
公  訴  人  臺灣臺北地方法院檢察署檢察官
被      告  乙○○
上列被告因竊盜案件，經檢察官提起公訴（九十六年度偵字第二
六一七三號），本院判決如下：
    主  文
乙○○結夥三人踰越牆垣竊盜，累犯，處有期徒刑拾壹月。
    事  實
一、乙○○前於(一)民國九十年間，因違反毒品危害防制條例案件
    ，經臺灣板橋地方法院以九十年度板簡字第一四０七號判決
    判處有期徒刑五月確定，於九十二年一月十二日執行完畢；
    又於(二)九十四年間，因違反毒品危害防制條例案件，經臺灣
    基隆地方法院以九十四年度易字第一七五號判決判處有期徒
    刑八月，嗣經確定，於九十五年三月二十日縮刑期滿執行完
    畢；復於(三)九十五年間，因違反毒品危害防制條例案件，經
    本院以九十五年度簡字第二０七二號判決判處有期徒刑五月
    確定，再於(四)九十五年間，因犯竊盜罪，經本院以九十五年
    度簡上字第一七六號判決判處有期徒刑四月確定，上開(三)、
    (四)案件經本院以九十六年度聲減字第三一號裁定減刑，並定
    應執行刑有期徒刑四月確定，末於(五)九十五年間，經本院以
    九十五年度簡字第三五０四號判決判處有期徒刑三月確定，
    上開(三)、(四)、(五)案件接續執行，而於九十六年七月十六日縮
    刑期滿執行完畢。
二、乙○○與二名真實姓名、年籍不詳、其中一名綽號「阿義」
    之成年男子共同基於為自己不法所有之犯意聯絡，於九十六
    年十二月十二日凌晨零時許，一同前往臺北市○○區○○路
    二四四巷七號環河福德宮（下稱福德宮），見四下無人，由
    綽號「阿義」之男子及另名男子分別在福德宮前、後門把風
    接應，再由乙○○踰越福德宮之圍牆，進入福德宮，徒手竊
    取宮內之大香爐一個、中香爐一個、銅製燭台六個及銅製燈
    具七個等價值共計約新臺幣（下同）十五萬元之財物得手後
    ，將上開財物丟出福德宮牆外，欲離開現場時，經鄰居丙○
    ○發覺而報警處理，旋為警當場查獲。
三、案經臺北市政府警察局萬華分局移送臺灣臺北地方法院檢察
    署檢察官偵查起訴。
    理  由
一、證據之認定：
  (一)被告乙○○於本院審理時，固承認其有於上開時間，翻越福
    德宮之圍牆，進入宮內竊取大香爐一個、中香爐一個、銅製
    燭台六個及銅製燈具七個等財物，得手後欲離去時，即為警
    查獲之事實，惟否認有何加重竊盜之犯行，辯稱：我是與綽
    號「阿義」之男子一同前往福德宮行竊，只有我們二人，並
    沒有結夥三人行竊云云。
  (二)本院查：
  1.被告於九十六年十二月十二日凌晨零時許，前往臺北市○○
    區○○路二四四巷七號環河福德宮，翻越福德宮之圍牆，進
    入宮內，徒手竊取大香爐一個、中香爐一個、銅製燭台六個
    及銅製燈具七個等價值共計約十五萬元之財物得手之事實，
    為被告所是認（本院九十七年三月十三日審判筆錄參照），
    且經證人即福德宮之管理人甲○○於警詢及檢察官偵訊時證
    述明確（偵查卷第十頁至第十二頁及第六六頁至第六八頁參
    照），並據證人即目擊證人丙○○於警詢及本院審理時證述
    屬實（偵查卷第十三、十四頁及本院九十七年三月十三日審
    判筆錄參照），復有贓物認領保管單一紙（偵查卷第十九頁
    參照）及相片十九張（偵查卷第二十頁及第二二頁至第三一
    頁參照）在卷可稽。從而，被告確實於上開時間，前往上開
    地點，踰越福德宮之圍牆後，竊取上開財物得手之事實，首
    堪認定。
  2.證人丙○○於警詢及本院審理時均證稱：我在九十六年十二
    月十二日凌晨，先看到有兩個人在福德宮，一個人在外面把
    風，一直對廟裡的人喊「頭仔、頭仔（臺語發音）」，我就
    從福德宮的門口往裡看，看到有一個人在偷拿廟裡的香爐，
    後來我又看到第三個人在福德宮的後圍牆，東張西望的在把
    風，偷香爐的人要爬福德宮的後面圍牆出去，我立刻打電話
    報警等語屬實（偵查卷第十三、十四頁及本院九十七年三月
    十三日審判筆錄參照）；且被告亦供承：其進入福德宮行竊
    時，由真實姓名、年籍不詳、綽號「阿義」之男子在前門把
    風等情不諱（同前審判筆錄參照）。足認被告於上開時間，
    確實係與另二名真實姓名、年籍不詳之男子一同前往福德宮
    行竊，而由該二名男子把風，由被告進入福德宮內竊取上開
    財物，由此可證被告確實有結夥三人行竊之事實無訛。
  3.被告之辯解不足採信之理由：
    被告雖一再辯稱：只有我與綽號「阿義」之人一同行竊，並
    沒有第三個人，證人丙○○所看到站在福德宮後圍牆的第三
    個人，應該是我云云。惟查，被告於上開時地結夥三人行竊
    之事實，業經證人丙○○結證屬實，已如前述，依據被告所
    供稱：其係將竊得之香爐丟出福德宮後圍牆外，之後才攀爬
    過該後圍牆之情，與證人丙○○證稱：我當時看到站在福德
    宮後圍牆之人一直東張西望，身旁並無香爐等語（均參照同
    上審判筆錄），被告與證人丙○○所見之第三個人，兩者情
    狀並不相符，則由證人丙○○所見之第三個人身旁並無香爐
    一節以觀，足認證人丙○○所見到該東張西望之第三個人並
    非被告甚明。復參以，被告先於警詢、檢察官偵查及本院九
    十七年一月八日訊問時，辯稱：其僅一人前往福德宮行竊云
    云（偵查卷第八頁、第四七、四八頁、第六七頁及本院九十
    七年一月八日訊問筆錄參照）；及至本院九十七年一月二十
    二日準備程序時，因犯罪事實漸臻明確，而知無從抵賴，始
    供承：我有與一名年約五十多歲、綽號「阿義」之男子前往
    行竊，警察來的時候，他就已經跑了等語（本院當日準備程
    序筆錄參照），然惟恐其犯行符合結夥三人竊盜之加重條件
    ，仍矢口否認係三人一同前往行竊之情，從而，被告所為上
    開辯解，顯屬飾卸之詞，不足採信。
  4.綜上所述，足證被告確實有於上開時地，與二名真實姓名、
    年籍不詳、其中一名綽號「阿義」之成年男子，三人結夥，
    由另二名男子把風接應，由被告踰越福德宮之圍牆，徒手竊
    取如事實二所載之財物得手之事實，本件事證明確，被告所
    為上開辯解，不足採信，其犯行堪以認定，應依法論科。
二、論罪科刑之法律適用：
  (一)核被告乙○○所為，係犯刑法第三百二十條第一項第二款、
    第四款之結夥三人踰越牆垣之加重竊盜罪。公訴意旨雖未引
    用刑法第三百二十條第一項第二款之加重竊盜條文，惟於起
    訴書犯罪事實欄已明確記載被告踰越牆垣竊盜之事實，且據
    實行公訴、全程到庭之檢察官於本院九十七年三月十三日審
    理時，當庭補充被告另涉犯刑法第三百二十條第一項第二款
    之踰越牆垣竊盜罪嫌等語（本院當日審判筆錄參照），則被
    告踰越牆垣竊盜部分業經起訴，本院自應加以裁判。
  (二)被告與二名真實姓名、年籍不詳、其中一名綽號「阿義」之
    成年男子，其三人間具有犯意聯絡及行為分擔，為共同正犯
    。
  (三)查被告有如事實一之部分所載之犯罪科刑執行情形，有臺灣
    高等法院被告全國前案紀錄表一份在卷可稽，其前受有期徒
    刑執行完畢，於五年以內故意再犯本件有期徒刑以上之罪，
    為累犯，應依刑法第四十七條第一項之規定，加重其刑。
  (四)爰審酌被告犯罪之手段、所生危害、犯罪所得財物價值，及
    其犯罪後飾詞圖辯、毫無悔意等一切情狀，量處如主文所示
    之刑。
據上論斷，應依刑事訴訟法第二百九十九條第一項前段，刑法第
二十八條、第三百二十一條第一項第二款、第四款、第四十七條
第一項，判決如主文。
本案經檢察官呂俊儒到庭執行職務。
中    華    民    國    97    年    3     月    27    日
                  刑事第九庭    法  官  林怡秀
本件正本證明與原本無異。
如不服本判決，應於判決送達後十日內，向本院提出上訴狀。
                                書記官  張汝琪
中    華    民    國    97    年    3     月    27    日
論罪科刑之法條全文：
中華民國刑法第三百二十一條
犯竊盜罪而有左列情形之一者，處六月以上、五年以下有期徒刑
：
一、於夜間侵入住宅或有人居住之建築物、船艦或隱匿其內而犯
    之者。
二、毀越門扇、牆垣或其他安全設備而犯之者。
三、攜帶兇器而犯之者。
四、結夥三人以上而犯之者。
五、乘火災、水災或其他災害之際而犯之者。
六、在車站或埠頭而犯之者。
前項之未遂犯罰之。


司法院資訊處製作；財團法人民間司法改革基金會備份。
